【裁判字號】    95,訴,711
【裁判日期】    950912
【裁判案由】    毒品危害防制條例
【裁判全文】
臺灣桃園地方法院刑事判決               95年度訴字第711號
公  訴  人  台灣桃園地方法院檢察署檢察官
被      告  乙○○
                      樓
選任辯護人  邱創舜 律師
上列被告因違反毒品危害防制條例案件，經檢察官提起公訴（95
年度偵字第662號），本院判決如下：
    主  文
乙○○轉讓第二級毒品，處有期徒刑壹年，扣案之現金新台幣伍
佰元沒收。
被訴販賣第三級毒品部分無罪。
    事  實
一、乙○○明知ＭＤＭＡ（俗稱搖頭丸、快樂丸）係毒品危害防
    制條例第二條第二項第二款所列之第二級毒品，未經許可不
    得持有、轉讓予他人，於民國九十四年十二月二十九日凌晨
    一時許，在桃園縣桃園市○○路一號九樓「ＳＫＹ舞廳」玩
    樂時，為供己施用而向綽號「小傑」之成年男子（真實年籍
    姓名不詳），以每顆新台幣（下同）二百五十元價格購入含
    有ＭＤＭＡ成分或未經公告為毒品之ＰＭＭＡ成分之圓形錠
    共二十顆。後於九十五年一月一日凌晨二時許，乙○○攜帶
    上開圓形錠前往位於桃園縣桃園市○○路四十八巷九號之一
    「四八街舞廳」內玩樂，恰巧遇友人丙○○，乙○○得知丙○○欲購買搖頭丸，竟基於轉讓第二級毒品之犯意，以每顆
    二百五十元之價格（無賺取差價之營利犯意），將其購入原
    欲供己施用且含ＭＤＭＡ成分之圓形錠二顆轉讓交付予丙○○施用（丙○○所涉施用第二級毒品ＭＤＭＡ犯行部分，另
    經台灣板橋地方法院裁定入勒戒處所施用觀察、勒戒後，認
    無繼續施用之傾向，由台灣板橋地方法院檢察署檢察官以九
    十五年度毒偵字第三一三三號不起訴處分確定），並收取五
    百元。嗣於九十五年一月一日凌晨三時許，桃園縣政府警察
    局桃園分局員警持本院核發搜索票前往上址執行搜索時，當
    場查獲並自乙○○身上起出其餘含ＭＤＭＡ成分之黃色圓形
    錠一顆、含ＰＭＭＡ成分之綠色圓形錠一顆、黃色圓形錠一
    包及愷他命六包（此部分因係持有第三級毒品，尚不構成犯
    罪）暨包含其轉讓ＭＤＭＡ所得五百元在內之現金六千三百
    元，始知上情。
二、案經桃園縣政府警察局桃園分局報請臺灣桃園地方法院檢察
    署檢察官偵查起訴。
    理  由
壹、證據能力：
一、按被告以外之人於審判外之言詞或書面陳述，除法律有規定
    者外，不得作為證據；而被告以外之人於偵查中向檢察官所
    為之陳述，除顯有不可信之情況者，得為證據；又被告以外
    之人於司法警察官或司法警察調查中所為之陳述，與審判中
    不符時，其先前之陳述具有較可信之特別情況，且為證明犯
    罪事實存否所必要者，得為證據；刑事訴訟法第一百五十九
    條第一項、第一百五十九條之一第二項、第一百五十九條之
    二分別定有明文。至被告以外之人於審判外之陳述，雖不符
    前四條之規定，而經當事人於審判程序同意作為證據，法院
    審酌該言詞陳述或書面陳述作成時之情況，認為適當者，亦
    得為證據，當事人、代理人或辯護人於法院調查證據時，知
    有第一百五十九條第一項不得為證據之情形，而未於言詞辯
    論終結前聲明異議者，視為有前項之同意，刑事訴訟法第一
    百五十九條之五分別定有明文。
二、查證人甲○○於警詢、偵訊中所為之供述，雖係被告以外之
    人於審判外所為之陳述，然其中證人甲○○於檢察官偵查中
    ，經檢察官諭知證人有具結之義務及偽證之處罰並命朗讀結
    文具結擔保其證言之真實性後，以證人身分，於檢察官面前
    完整、連續陳述其親身經歷，且查無違法取證之瑕疵存在，
    應無顯不可信之情形；況且，證人甲○○於警詢、偵訊中所
    為之陳述部分，檢察官、被告及其選任辯護人於本院行準備
    程序中已表示對上開證據之證據能力不爭執（見本院九十五
    年五月十日準備程序筆錄），且經本院於最後審理期日就上
    開證人之警詢筆錄及偵訊筆錄提示並告以要旨，檢察官、被
    告及其辯護人就此部分證據之證據能力均未聲明異議，本院
    審酌證人甲○○與被告二人素無怨隙，復無違法取證瑕疵存
    在，則其上開所為之言詞陳述，應無顯不可信之情形，引用
    此部分陳述作為證據應屬適當，依刑事訴訟法第一百五十九
    條之一第二項、第一百五十九條之五規定，均有證據能力。
三、又證人丙○○於警詢中所為之供述，亦係屬被告以外之人於
    審判外所為之陳述，然檢察官、被告及其選任辯護人於本院
    行準備程序中已表示對上開證據之證據能力不爭執（見本院
    九十五年五月十日準備程序筆錄），且經本院於最後審理期
    日就上開證人之警詢筆錄及偵訊筆錄提示並告以要旨，檢察
    官、被告及其辯護人就此部分證據之證據能力均未聲明異議
    ，雖證人丙○○於本院審理時，經檢辯雙方交互詰問及本院
    依職權訊問後，其所證述之內容與警詢時證述之情節不符（
    詳後述），惟查，證人丙○○係於遭警方查獲其涉有施用第
    二級毒品ＭＤＭＡ罪嫌之當日即接受警方詢問，距案發時日
    較近，以查獲情況而言，自以警詢當時記憶較為深刻，不致
    因時隔日久而遺忘案情，且較無來自被告乙○○或其親屬甚
    或施用毒品圈之壓力而出於虛偽不實之指證，或事後串謀而
    故為迴護被告之機會，且被告與證人丙○○本即相識，並無
    恩怨仇隙，此為被告及證人丙○○均供承在卷，證人丙○○
    實無設詞誣陷被告之動機存在等情節，得徵其於警詢中之指
    述應非虛構，是其於警詢中所為之陳述，客觀上亦具有較可
    信之特別情況，同時也是證明具有極度隱密性之毒品轉讓、
    交易等犯罪事實存否所必要，依刑事訴訟法第一百五十九條
    之二、第一百五十九條之五規定，證人丙○○於警詢中所為
    陳述，自有證據能力。至於證人丙○○先後所為陳述不一致
    ，僅係屬證明力層次之問題，併此敘明。
貳、有罪部分：
一、訊據被告乙○○對於上揭時間、地點交付含有ＭＤＭＡ成分
    之圓形錠二顆予證人丙○○，並向之收取五百元代價等事實
    ，業已於本院訊問、審理時供承無諱（見本院九十五年四月
    七日訊問筆錄、同年八月二十九日審理筆錄），核與證人丙○○於警詢中所供：到舞廳後，以五百元代價向被告購買二
    顆搖頭丸，並將該搖頭丸配可樂一起吞下等語相符（見偵卷
    第十三頁）；再參酌被告於九十五年一月一日凌晨三時許，
    在「四十八街舞廳」內為警查獲時，警方自其身上口袋起獲
    不明圓形錠二顆及圓形錠一包，經送請行政院衛生署管制藥
    品管理局鑑驗結果，雖其中綠色圓形錠一顆及黃色圓形錠（
    一面有類似AA圖樣）一包，僅檢出含未經公告為毒品之ＰＭ
    ＭＡ成分，惟另一顆黃色圓形錠（一面有刻痕、另一面有
    圖樣）則檢出第二級毒品ＭＤＭＡ成分，此有該局出具之管
    檢字第０九五００００三八七號檢驗成績書附卷可參，由此
    足見於為警查獲之前，在上址「四八街舞廳」內，被告確係
    持有含第二級毒品ＭＤＭＡ成分之圓形錠，抑且，被告及證
    人丙○○為警查獲後所採集之尿液檢體，經送請台灣尖端先
    進生技醫藥股份有限公司以酵素免疫分析法為初步檢驗，繼
    之以氣相層析質譜儀為確認檢驗，確實均檢驗出呈ＭＤＭＡ
    陽性反應，亦有該公司出具之濫用藥物檢驗報告及桃園縣政
    府警察局桃園分局檢體監管紀錄表各二份在卷足參，顯見被
    告及證人丙○○均有施用第二級毒品ＭＤＭＡ之習性，則施
    用同類毒品之人聚集在一起，互通有無而轉讓之情形，與社
    會常情相符，再稽以證人丙○○於本院審理時復結證稱：距
    離此次被警查獲最近一次施用搖頭丸是在一個月前等語，顯
    然證人丙○○之尿液之呈ＭＤＭＡ陽性反應純係肇因於服用
    當日取得之藥物所致，非因此前施用搖頭丸遂使體內仍殘留
    剩餘成分而後代謝排出之結果。綜上，足徵被告轉讓予證人
    丙○○之物確係第二級毒品ＭＤＭＡ，要無疑義。是此可徵
    被告供承當天在「四十八街舞廳」內遇到證人丙○○，因之
    ，將原本購入欲供己施用之第二級毒品ＭＤＭＡ以原價轉讓
    予同在舞廳玩樂之丙○○施用等自白，核與事實相符，應堪
    採信。
二、雖證人丙○○於本院審理時翻異前詞，改稱：當天施用之Ｍ
    ＤＭＡ係得自舞廳內不認識之人，並非向被告拿取云云，第
    查，於前開時、地，被告係以每顆二百五十元之價格交付二
    顆ＭＤＭＡ予丙○○之各情，非但已據被告於本院訊問之初
    即明確供陳，甚且，於本院審理時，被告當庭聽聞證人丙○○翻異前詞、對其有利之供述，仍一再堅稱伊所述方為真實
    、確有拿二顆ＭＤＭＡ給丙○○，若非確有其事，被告焉會
    迫不及待、堅持坦承犯行，致己身身陷囹圄；再衡以本件證
    人丙○○之警詢筆錄製作時間係九十五年一月一日凌晨四時
    四十三分，訊問、製作地點在「四十八街舞廳」內，亦即係
    在證人丙○○甫經警在舞廳內查獲時，就立即製作筆錄，而
    被告則被帶回警局（派出所）後，方於九十五年一月一日十
    時二十四分製作警詢筆錄，此有上開警詢筆錄附卷可參，因
    之證人丙○○之警詢筆錄，其製作之時間顯早於被告，若非
    確有其事，證人丙○○焉能於警詢中明確說出向被告拿取Ｍ
    ＤＭＡ之地點、數量及價格，且所述復與被告乙○○其後所
    為供述相符。從而，證人丙○○於警詢中所為陳述，應認有
    特別可信之狀況，其於本院審理時翻異前詞所為之證述，顯
    與事實不符，不足採信。
三、被告雖係以每顆二百五十元價格將含有ＭＤＭＡ成分之圓形
    錠交付予證人丙○○，惟本件除被告供承係以每顆二百五十
    元之價格購入含ＭＤＭＡ成分之圓形錠等語外，並無其他證
    據可憑認被告之實際購價係低於此數，再參酌被告與證人丙○○原屬朋友關係，要非全然不識之人，並皆有施用搖頭丸
    之習性，業如前述，則基於同好且屬舊識之情誼，被告以原
    價甚或更低價而將己有之搖頭丸供應丙○○施用以應故友之
    亟需，殊與常情無違，況本件查獲被告時，在其身上僅查獲
    一顆含有ＭＤＭＡ成分之黃色圓形錠（其餘圓形錠經鑑驗結
    果，均僅含有「ＰＭＭＡ」成分，且「ＰＭＭＡ」尚未經主
    管機關公告列為毒品，以及六包含有第三級毒品愷他命成分
    之白色粉末），與專事販毒牟利者率持有大量毒品俾備供出
    售之情，迥然有別，復佐以證人甲○○於警詢及本院審理時
    均證稱：係以三百五十元價格，在舞廳內購入搖頭丸等語（
    見偵卷第十八頁、本院九十五年八月二十九日審理筆錄），
    然被告卻以二百五十元一顆之價格交付予丙○○，更足見被
    告並無從中賺取差價之行為及意圖，此外，尤無其他證據可
    證明被告主觀上有何營利之意圖及客觀上有何營利之行為，
    準此，堪信被告辯稱其購買搖頭丸原係欲供己施用，後來遇
    到丙○○，才以等同於買入之價格轉讓給丙○○等語屬實。
    公訴人指被告係意在藉此從中牟利云云，尚有誤會，應予敘
    明。綜上所述，本件事證明確，被告犯行洵堪認定，應依法
    論科。
四、按毒品危害防制條例所規定之販賣毒品罪，所謂之「販賣」
    行為，應係指行為人基於營利之目的，而販入或賣出毒品而
    言，雖於法規條文中未明示以「營利之意圖」為其犯罪構成
    要件，然「販賣」一語，在文義解釋上當然已寓含有買賤賣
    貴而從中取利之意思存在，且從商業交易原理與一般社會觀
    念而言，販賣行為在通常情形下，仍係以牟取利益為其活動
    之主要誘因與目的。因之，以行為人在主觀上具有營利之意
    圖作為販賣毒品罪之成立要件，自難謂與「販賣」之文義解
    釋有違（最高法院八十九年度台上字第二九九號判決參照）
    ，職是，該條例所稱之「販賣」，顯僅指行為人基於營利之
    意圖而為販入或賣出為限，因之，若無營利之意圖，縱使以
    原價或低於原價有償讓與他人，僅得以轉讓罪名論處，仍難
    謂為販賣行為，轉讓行為本身係有償或無償，並無影響，亦
    非轉讓犯行與販賣犯行區別之所在，準此以解，被告既係以
    原價將含ＭＤＭＡ成分之圓形錠交付丙○○，並無從中取利
    之意圖及情事，故核被告乙○○所為，係犯毒品危害防制條
    例第八條第二項之轉讓第二級毒品罪。公訴人因誤認被告係
    有從中取利而指其係犯同條例第四條第二項之販賣第二級毒
    品罪，尚有未洽，然販賣第二級毒品與轉讓第二級毒品間，
    就將毒品交付他人之基本社會事實相同，僅有是否營利之別
    而已，本院自得逕予變更起訴法條審判之。至於被告轉讓前
    持有為供轉讓之第二級毒品ＭＤＭＡ之低度犯行，應為轉讓
    之高度行為所吸收，不另論罪。又被告轉讓予丙○○之第二
    級毒品ＭＤＭＡ數量僅二顆圓形錠，顯見數量甚微，亦無證
    據證明其數量超過行政院依毒品危害防制條例第八條第六項
    頒訂之「轉讓持有毒品加重其刑之數量標準」第二條第二項
    規定之淨重十公克之數量，依罪證有疑，利於被告之認定原
    則，應從被告有利認定，認為本件被告所轉讓之第二級毒品
    之數量，未達該加重處刑標準，而不再予以加重。爰審酌被
    告乙○○擅自提供他人毒品以供施用，其所為勢將助長施用
    毒品行為之更形猖獗，所生危害非僅使人之生命、身體法益
    受侵害，影響所及甚且危害社會、國家之健全發展，所為犯
    行實屬可議，惟念及被告前無任何犯罪前科紀錄，此有台灣
    高等法院被告前案紀錄表一份附卷可參，素行尚稱良好，及
    其犯罪之動機、目的、手段，轉讓含第二級毒品ＭＤＭＡ成
    分之圓形錠數量僅二顆及犯罪後坦承犯行，態度尚稱良好等
    一切情狀，量處如主文所示之刑，以示懲儆。
五、扣案之現金六千三百元，其中被告轉讓第二級毒品ＭＤＭＡ
    所得之五百元，屬其因本件犯罪所得之財物，爰依同條例第
    十九條第一項之規定宣告沒收，而該筆現金既經扣案，並無
    全部或一部不能沒收之情形，即毋庸依同條項之規定諭知如
    全部或一部不能沒收時，追徵其價額，或以財產抵償之。至
    其餘扣案被告持有之現金五千八百元，無證據證明係被告因
    犯罪所得，自不得宣告沒收。又扣案之一顆綠色圓形錠、一
    顆黃色圓形錠及一包黃色圓形錠，其中黃色圓形錠一顆（一
    面有刻痕、另一面有圖樣），經檢驗結果檢出第二級毒品Ｍ
    ＤＭＡ成分，剩餘之綠色圓形錠一顆及黃色圓形錠一包，則
    僅檢出ＰＭＭＡ成分，前已述明，是扣案之一面有刻痕、另
    一面有圖樣之該顆黃色圓形錠固屬毒品危害防制條例第二條
    第二項第二款所定之第二級毒品，然按該條例第十八條第一
    項前段所稱查獲之毒品，係指有罪判決書於事實欄內，已經
    認定為被告有罪事實之毒品，始足當之（最高法院八十八年
    度台上字第四一五七號判決參照），茲被告堅稱：上開圓形
    錠均係供己施用，並非欲供轉讓之用等語（見本院九十五年
    四月七日訊問筆錄），復無證據可認該顆ＭＤＭＡ係備供轉
    讓之用，再者，剩餘含有ＰＭＭＡ成分之綠色圓形錠一顆及
    黃色圓形錠一包，性質上亦非屬違禁物且未可認係與被告之
    本件轉讓第二級毒品犯行有關，是以上開扣案物品均無從於
    本案中併予宣告沒收銷燬或沒收，均此敘明。
、不另為無罪諭知部分：
一、公訴意旨另略以：被告乙○○意圖營利，於九十四年十二月
    二十九日凌晨一時許，在桃園縣桃園市○○路一號九樓之Ｓ
    ＫＹ舞廳內，向姓名年籍不詳、綽號「小傑」之成年男子，
    以每顆二百五十元之價格購入含ＭＤＭＡ成分之搖頭丸二十
    顆後，即於九十五年一月一日凌晨二時許，在「四十八街舞
    廳」內以每顆三百五十元之價格販賣與甲○○及一名真實年
    籍姓名不詳之女子，因認被告此部分亦涉犯毒品危害防制條
    例第四條第二項之販賣第二級毒品罪嫌云云。
二、訊據被告乙○○堅決否認有何販賣第二級毒品之犯行，並辯
    稱：伊確有交付二顆搖頭丸給甲○○，並向之收取七百元，
    但不是伊在賣，當時在舞廳內遇到藥頭小豬，小豬拿出一袋
    搖頭丸表示原本要賣四百元，如果伊要買，算三百五十元就
    好，此時甲○○和另一個女子走過來問搖頭丸怎麼賣，伊回
    說四百元，他們跟我殺價到三百五十元，伊就收取甲○○所
    交付之七百元，並拿二顆搖頭丸給甲○○，之後就把錢及剩
    餘搖頭丸還給小豬等語。
三、經查，證人甲○○固於警詢及本院審理時證稱：當初與一名
    女性友人係向被告以每顆三百五十元價格，各購買一顆搖頭
    丸施用，買後立即吞服，未幾即為警查獲等語，然證人甲○○於九十五年一月一日凌晨三時許為警查獲後，經警採集尿
    液檢體送請鑑驗，經以酵素免疫分析法為初步檢驗，繼之以
    氣相層析質譜儀為確認檢驗，均未檢驗出ＭＤＭＡ、ＭＤＡ
    之陽性反應，此有台灣尖端先進科技醫藥股份有限公司出具
    之濫用藥物檢驗報告、桃園縣政府警察局桃園分局函文附卷
    可稽，是證人甲○○當日所吞服之物顯非第二級毒品ＭＤＭ
    Ａ，因之，縱令被告當日確有交付或販賣「物品」予證人甲○○且向之收取七百元代價，但所販賣或交付之「物」顯非
    公訴人所指之第二級毒品ＭＤＭＡ，否則證人甲○○為警查
    獲後所採集之尿液檢體，焉未呈現ＭＤＭＡ或ＭＤＡ陽性反
    應？至被告交付予甲○○之「物」既非第二級毒品ＭＤＭＡ
    ，則該另名女子於同時、地向被告所購得之「物」是否果為
    第二級毒品ＭＤＭＡ，顯有疑義，況查獲之際復未尋得該名
    女子並採尿送驗俾憑認其於當日是否確有施用第二級毒品之
    情事，是以自難遽指被告確有販賣毒品予該名女子之舉。又
    查，即便被告向「小傑」購入之圓形錠二十顆係皆含ＭＤＭ
    Ａ成分，然徵諸證人丙○○於警詢證稱：（向被告）購買的
    二粒（ＭＤＭＡ）都已經吞食了等語（見偵卷第十四頁），
    即一次係服用二顆搖頭丸乙情觀之，二十顆亦不過可供十次
    之用，再依慣用毒品者一日常非僅服一次之情，是此二十顆
    之數相對於有施毒習慣之人而言，明顯要非遠逾其本身需用
    之量，復如前述，被告既有施用搖頭丸之習性，則其係為供
    己用方一次購入該二十顆圓形錠，核無任何值啟疑竇之處，
    因之，殊未能但執此情即率論被告購入之目的係意在轉售牟
    利矣！此外，並無其他積極事證足資證明被告有如公訴人所
    指之此部分販賣第二級毒品之犯行，惟依起訴之旨顯認此與
    前揭經本院論罪部分或有高、低度行為之吸收關係（意圖營
    利而販入部分），或具連續犯之裁判上一罪關係（販毒予甲○○與另名女子部分），爰不另為無罪之諭知。
肆、無罪部分：
一、公訴意旨另以：被告基於販賣第三級毒品愷他命以營利之犯
    意，於九十四年十二月二十九日凌晨一時許，在桃園縣桃園
    市○○路一號九樓「ＳＫＹ舞廳」內，向綽號「小傑」之人
    ，以每包七百元之價格購入十包第三級毒品愷他命，因認被
    告此部分涉有毒品危害防制條例第四條第三項之販賣第三級
    毒品罪嫌等語。
二、按犯罪事實應依證據認定之，無證據不得認定其犯罪事實；
    又不能證明被告犯罪者，應諭知無罪之判決；刑事訴訟法第
    一百五十四條第二項、第三百零一條第一項分別定有明文。
    又犯罪事實之認定，應憑真實之證據，倘證據是否真實尚欠
    明確，自難以擬制推測之方法，為其判斷之基礎；而認定犯
    罪事實之證據係指足以認定被告確有犯罪行為之積極證據而
    言，該項證據自須適合於被告犯罪事實之認定，始得採為斷
    罪資料，最高法院五十三年著有臺上字第六五六號、二十九
    年上字第三一０五號判例。且刑事訴訟上證明之資料，無論
    其為直接或間接證據，均須達於通常一般之人均不致有所懷
    疑，而得確信其為真實之程度，始得據為有罪之認定，若其
    關於被告是否犯罪之證明未能達此程度，而有合理懷疑之存
    在，致使無從形成有罪之確信，根據「罪證有疑，利於被告
    」之證據法則，即不得遽為不利被告之認定，亦有最高法院
    七十六年度臺上字第四九八六號判例可稽。其以情況證據（
    即間接證據）斷罪時，尤須基於該證據在直接關係上所可證
    明之他項情況事實，本乎推理作用足以確證被告有罪，方為
    合法，不得徒憑主觀上之推想，將一般經驗上有利被告之其
    他合理情況逕予排除，此觀諸最高法院三十二年上字第六十
    七號判例意旨亦甚彰明。
三、本件公訴意旨認被告有上開販賣第三級毒品之犯行，無非係
    以被告為警查獲時扣得之六包愷他命及卷附之行政院衛生署
    管制藥品管理局出具之檢驗成績書為其論據。惟訊之被告乙○○堅決否認有何上揭販賣第三級毒品愷他命之犯行，辯稱
    ：伊沒有販賣毒品，所購買之愷他命是要供自己施用等語。
    經查：
    (一)本件員警查獲被告時，固從被告身上扣得六包白色不明粉
      末，經送請行政院衛生署管制藥品管理局鑑驗，確檢出第
      三級毒品愷他命成分，毛重三點九三公克等情，此有該局
      出具之檢驗成績書一份在卷可參，惟此僅能證明被告未經
      許可持有該等毒品，而不得遽予推認被告有何販賣第三級
      毒品之犯行。蓋持有毒品之原因甚多，非僅限於販賣一途
      ，且無論依據被告自稱一次購入十包之數量，或是依據本
      件扣案愷他命六包（毛重三點九三公克）之數量，均非屬
      鉅量，亦不足以推認被告有販賣第三級毒品之意圖或行為
      。
    (二)況且，被告於九十五年一月一日為警捕獲後，經警採集尿
      液送驗之結果，確含有ＭＤＭＡ、ＭＤＡ、愷他命陽性反
      應，此有桃園縣政府警察局桃園分局被採尿人姓名編號對
      照表、台灣尖端先進生技醫藥股份有限公司之濫用藥物檢
      驗報告各一份附卷可稽，是被告所辯上揭愷他命係供己施
      用而購入等語，尚非全然不可採信。
    (三)末以，遍查全卷證據資料，亦無查獲被告販賣第三級毒品
      之確切對象，或任何證據得以推認被告購入之初即有販賣
      以營利之意圖，或是於購入後確有販賣之行為，自難單憑
      查獲之毒品，逕行推論被告有此部分公訴人所指之販賣第
      三級毒品之行為或意圖。
四、綜上所述，本件被告乙○○既已堅詞否認有何販賣第三級毒
    品犯行，且查無其他積極事證足資證明被告確有公訴人所指
    訴之販賣第三級毒品情事，是被告所辯，應堪採信，揆諸首
    揭說明，自屬不能證明被告此部分犯罪，即應為被告無罪之
    諭知。又被告既無販賣第三級毒品之情事，則扣案之第三級
    毒品愷他命（ＫＥＴＡＭＩＮＥ）六包顯與本案無關，再者
    ，刑法上所謂之違禁物，係指無故持有者應受刑罰之物而言
    ，然毒品危害防制條例既未對無故持有第三級毒品之行為設
    有刑罰之規定，可見愷他命尚非被絕對禁止持有，非屬違禁
    物，亦無從依刑法第三十八條第一項第一款宣告沒收之餘地
    ，是以該六包愷他命（ＫＥＴＡＭＩＮＥ）應由查獲機關依
    毒品危害防制條例第十八條第一項後段之規定予以為「沒入
    銷燬」之行政處分，本院並無逕予宣告沒收之職權，附此敘
    明。
據上論斷，應依刑事訴訟法第二百九十九條第一項前段、第三百
條、第三百零一條，毒品危害防制條例第八條第二項、第十九條
第一項，判決如主文。
本案經檢察官郝中興到庭執行職務。
中    華    民    國    95    年    9     月    12    日
                    台灣桃園地方法院刑事第十一庭
                          審判長法  官  蔡榮澤
                                法  官  蕭世昌
                                法  官  何俏美
以上正本證明與原本無異。
如不服本判決，應於送達後10日內，向本院提出上訴狀。
                                書記官  陳淑瓊
中    華    民    國    95    年    9     月    20    日
毒品危害防制條例第八條：
轉讓第一級毒品者，處一年以上七年以下有期徒刑，得併科新臺
幣一百萬元以下罰金。
轉讓第二級毒品者，處六月以上五年以下有期徒刑，得併科新臺
幣七十萬元以下罰金。
轉讓第三級毒品者，處三年以下有期徒刑，得併科新臺幣三十萬
元以下罰金。轉讓第四級毒品者，處一年以下有期徒刑，得併科
新臺幣十萬元以下罰金。前四項之未遂犯罰之。
轉讓毒品達一定數量者，加重其刑至二分之一，其標準由行政院
定之。


司法院資訊處製作；財團法人民間司法改革基金會備份。
